臺灣高等法院高雄分院刑事裁定　　　　　100年度抗字第258號
抗　告　人
即受判決人　韓旻憲
上列抗告人因聲請再審案件，不服臺灣高雄地方法院中華民國10
0 年10月3 日裁定（100 年度聲再字第43號），提起抗告，本院
裁定如下：
    主  文
抗告駁回。
    理  由
一、抗告意旨略以：
  (一)抗告人韓旻憲違反保護令，被判處拘役30日。抗告人每次都
    有出庭，所言均不被採信，收到判決書內容卻說是告訴人怕
    抗告人搶女兒，才說當天下午要讓抗告人看女兒。抗告人理
    應不知道有保護令，告訴人卻說有告知抗告人。當天是抗告
    人被打受傷，才打電話報警，抗告人到了鳳山文山派出所，
    卻變被告違反保護令。
  (二)傷害一案，抗告人從偵查就說沒有傷害告訴人，法官問抗告
    人，抗告人也實話實說，沒有傷害告訴人。當時告訴人頭部
    也撞到抗告人嘴巴，抗告人流血的牙齒到今1 年餘搖快要掉
    了，那抗告人是不是也能提告？法官不理不睬就判決。
  (三)抗告人這些日子一想再想，再審有用嗎？抗告有用嗎？雖只
    是6 個月，不白之冤誰會心甘情願。人的地位有高低之分，
    但人的人格沒有貴賤之別。
二、按聲請再審應依刑事訴訟法第420 條第1 項、第421 條、第
    429 條等規定，以再審書狀敘述理由，附具原判決之繕本及
    證據，提出於管轄法院為之；又法院認為聲請再審之程序違
    背規定者，應以裁定駁回之，刑事訴訟法第433 條亦有明文
    。再按刑事訴訟法再審編，並無準用同法第三編有關上訴之
    規定，自難謂此種訴訟程式之欠缺，法院應先命為補正。而
    所謂敘述理由，關於為受判決人之利益聲請再審者，係指敘
    述符合同法第420 條第1 項各款或第421 條所列情形之一，
    足認受判決人應受較確定判決利益之判決而言（最高法院88
    年度臺抗字第416 號、81年度臺抗字第247 號裁定意旨參照
    ）。
三、經查：
  (一)抗告人即受判決人韓旻憲（下稱抗告人）因犯傷害案件，經
    臺灣高雄地方法院以100 年度易字第519 號判處有期徒刑3
    月、3 月，應執行有期徒刑5 月，抗告人提起上訴，經本院
    以100 年上易字第785 號認為抗告人並未敘述具體理由，上
    訴欠缺法律上必備之程式，而依刑事訴訟法第367 條前段、
    第372 條之規定，不經言詞辯論，判決駁回上訴確定等情，
    有該案判決書、臺灣高等法院被告前案紀錄表在卷可憑（見
    本院卷7-29頁）。
  (二)抗告人對於上開確定判決，雖具狀向原審聲請再審，惟其並
    未於聲請再審書狀內具體表明其有何刑事訴訟法第420 條第
    1 項各款或第421 條所列而應受較原確定判決利益之判決之
    情形，且再審書狀復未附具原審判決繕本及證據，此有抗告
    人於原審所提之聲請再審狀可證（見原審卷1-2 頁）。從而
    ，原審以其聲請再審之程式顯然違背規定，且無庸命其補正
    ，依刑事訴訟法第433 條規定裁定駁回，經核於法並無不合
    。
  (三)至於抗告理由一(一)部分，則係被告違反保護令案件，經臺灣
    高雄地方法院以99年度易字第2238號判處拘役30日，抗告人
    提起上訴，經本院以100 年度上易字第612 號認為其並未敘
    述具體理由，上訴欠缺法律上必備之程式，而依刑事訴訟法
    第367 條前段、第372 條之規定，不經言詞辯論，判決駁回
    上訴確定等情，有該案判決書在卷可按（見本院卷30-33 頁
    ），上開確定判決與本件聲請再審案件非屬同一案件，併此
    說明。
四、綜上所述，抗告人所提本件聲請再審於程序上已有不合，自
    難再就實體上之主張予以審究，上開抗告意旨仍執「沒有傷
    害告訴人」等實體爭辯，指摘原裁定不當，依據上開說明，
    本件抗告為無理由，應予駁回。
據上論斷，應依刑事訴訟法第412條，裁定如主文。
中    華    民    國   100    年    10    月    31    日
                  刑事第一庭    審判長法  官  周賢銳
                                      法  官  洪碩垣
                                      法  官  曾逸誠
以上正本證明與原本無異。
本裁定不得再抗告。
中    華    民    國   100    年    11    月    1     日
                                      書記官  魏文常